臺灣臺北地方法院民事裁定
111年度聲字第539號
聲  請  人  三信商業銀行股份有限公司

法定代理人  廖松岳  


相  對  人  吳國聖  
上列當事人間聲請行使權利事件，本院裁定如下：
    主    文
相對人應自本裁定送達翌日起二十一日內，就本院一百零五年度
全字第三五六號假處分裁定執行所受之損害，對聲請人行使權利
，並向本院提出行使權利之證明。
    理    由
一、按訴訟終結後，供擔保人證明已定20日以上之期間，催告受
    擔保利益人行使權利而未行使，或法院依供擔保人之聲請，
    通知受擔保利益人於一定期間內行使權利，並向法院為行使
    權利之證明而未證明者，法院應依供擔保人之聲請，以裁定
    命返還其提存物或保證書，民事訴訟法第104條第1項第3款
    定有明文。前開規定，於其他依法令供訴訟上之擔保者準用
    之，並為同法第106條所明定。則在保全程序，債權人依法
    院之命為假扣押、假處分或定暫時狀態處分而供擔保，執行
    法院並已實施假扣押、假處分、定暫時狀態處分之執行，自
    須待執行法院撤銷其執行程序，始得謂與上開條款所定之「
    訴訟終結」相當（最高法院99年度台抗字第825號裁定參照
    ）。　
二、本件聲請意旨略以：聲請人前依本院105年度全字第356號裁
    定以中央政府建設公債104年度甲類第五期新臺幣60萬元供
    擔保（本院提存所105年度存字第11223號），對相對人為假
    處分執行在案（本院105年度司執全字第713號）。聲請人並
    聲請本院以110年度全聲字第33號民事裁定，撤銷前揭假處
    分裁定且已確定，訴訟業已終結，爰聲請本院通知受擔保利
    益人即相對人於一定期間內行使權利，以利聲請返還擔保金
    等語。
三、經查，聲請人上開主張，業據其提出本院105年度全字第356
     號裁定、本院提存所105年度存字第11223號提存書、本院
    民事執行處110年9月8日北院忠105司執全荒字第542號函、
    本院110年度全聲字第33號裁定及確定證明書、台中民權路
    郵局營收股存證號碼000217存證信函等件為證，並經本院依
    職權調閱上開假處分裁定、提存、撤銷假處分裁定、強制執
    行等卷宗查閱無訛，堪認屬實。從而，聲請人聲請本院通知
    相對人於一定期間內行使權利並向法院為行使權利之證明，
    核無不合，應予准許。
四、依民事訴訟法第106條、第104條第1項第3款、第95條，裁定
    如主文。　　
中　　華　　民　　國　　111 　年　　10　　月　　31　　日
                  民事第八庭    法　官　蔡世芳
以上正本係照原本作成。　　　　　　　　　
如不服本裁定應於送達後10日內向本院提出抗告狀，並繳納抗告
費新臺幣1,000元。 
中　　華　　民　　國　　111 　年　　10　　月　　31　　日
                                書記官  巫玉媛